臺灣花蓮地方法院刑事判決　　　　　　　 95年度易字第331號
公　訴　人　臺灣花蓮地方法院檢察署檢察官
被　　　告　甲○○
　　　　　　　　　　現於臺灣花蓮監獄花蓮分監另案執行中
上列被告因竊盜等案件，經檢察官提起公訴（95年度偵字第4666
號），因被告於準備程序進行中就被訴事實均為有罪之陳述，經
本院合議庭裁定由受命法官獨任進行簡式審判程序，並判決如下
：
    主  文
甲○○竊盜，處有期徒刑貳月，如易科罰金，以銀元佰元即新
臺幣玖佰元折算壹日。又竊盜，處有期徒刑貳月，如易科罰金，
以新臺幣壹仟元折算壹日。應執行有期徒刑參月，如易科罰金，
以銀元佰元即新臺幣玖佰元折算壹日。
    事  實
一、甲○○意圖為自己不法之所有，於民國95年6月13日下午2時
    30分許，在花蓮縣萬榮鄉西林村5鄰66之2號前，趁乙○○不
    注意之際，徒手竊取其放置於車牌號碼K38-161 號機車置物
    箱內之皮包1個（內有現金新臺幣4,000元、身分證、健保卡
    、機車駕照、行照、私章、提款卡等物），得手後，將現金
    花用殆盡，其他物品則丟棄。
二、甲○○復另行起意，意圖為自己不法之所有，於95年7月4日
    晚間10時許，利用前往丙○○位於花蓮縣萬榮鄉西林村 151
    號住處聊天之機會，徒手竊取丙○○置於客廳桌上之行動電
    話1支，嗣為警查獲，始查知上情。
三、案經花蓮縣警察局鳳林分局報告臺灣花蓮地方法院檢察署檢
    察官偵查起訴。
    理  由
一、被告甲○○於上揭時間、地點分別竊取皮包及行動電話等情
    ，業據被告於本院審理中坦承不諱，經核與被害人乙○○、
    丙○○於警詢中指述之失竊情節相符，並有贓物認領保管單
    1 紙、照片10幀在卷可佐，被告上開自白與事實相符，堪信
    為真實。本案事證明確，被告犯行洵堪認定，應予依法論科
    。
二、按行為後法律有變更者，適用行為時之法律，但行為後之法
    律有利於行為人者，適用最有利於行為人之法律，刑法第 2
    條第1 項定有明文。查被告於犯罪事實一之竊盜行為後，刑
    法於94年2月2日修正公布，於95年7月1日施行（以下簡稱新
    刑法），而刑法第41條第1 項關於易科罰金之規定已有修正
    ，茲比較新舊法（詳如附表），行為後（即新刑法）之規定
    未有利於被告，故應適用行為時之法律（即修正前刑法）。
    另按裁判確定前犯數罪，其中一罪在新法施行前者，亦同（
    即亦應為新舊法比較），最高法院95年第8次刑事庭會議決
    議可資參照，故比較刑法關於定執行刑之新舊法規定（詳如
    附表），以修正前刑法較有利於行為人，故應依修正前刑法
    第51條第5款規定定其應執行之刑。
二、核被告所為，均係犯刑法第320條第1項之竊盜罪。起訴書雖
    認被告犯罪事實二部分所犯為刑法第321條第1項第1 款之夜
    間侵入住宅竊盜罪，惟被告係合法進入丙○○住處，已據證
    人丙○○於警詢中證述明確，故公訴人於本院已更正起訴法
    條為刑法第320條第1項之竊盜罪，本院自應依其更正而予審
    究，併此敘明。又被告雖供稱其領有中度智障之殘障手冊，
    然並未舉證以實其說，且其為上開犯行時，知悉其竊取他人
    物品是不對的，且行為時清楚知悉其行為已觸犯竊盜罪一情
    ，業據被告於本院審理中供陳在卷，故難認其行為時有何因
    心智缺陷致減低其辨識行為違法或依其辨識而行為之能力之
    精神耗弱情形，併此敘明。爰審酌被告有竊盜前科，有臺灣
    高等法院被告前案紀錄表1 份在卷可參，其竊取他人物品，
    破壞社會經濟秩序、惟所竊取之物品價值不高，造成被害人
    損失不大，且被害人丙○○已取回遭竊物品，另被害人2 人
    於警詢中均表明不願追究之意思，及被告於犯罪後坦承犯行
    之態度等一切情狀，分別量處如主文所示之刑，並均諭知易
    科罰金之折算標準，併定其應執行之刑。另查，被告所犯之
    罪，因行為時分係修正前刑法及新刑法時期，致其易科罰金
    之折算標準不同，然其所定應執行刑之易科罰金折算標準，
    仍應適用較有利於被告即修正前刑法第41條第1 項前段之規
    定（95年5 月臺灣高等法院暨所屬法院因應新修正刑法施行
    座談會問題13第5 號之結論參照），故諭知上開應執行刑之
    易科罰金折算標準如主文所示，附此敘明。
據上論斷，應依刑事訴訟法第299條第1 項前段、第273條之1第1
段，刑法第2條第1項前段、第320條第1項、第41條第1 項前段，
修正前刑法第41條第1項前段、第51條第5款，刑法施行法第1 條
之1，罰金罰鍰提高標準條例第1條前段，修正前罰金罰鍰提高標
準條例第2條，現行法規所定貨幣單位折算新臺幣條例第2條，判
決如主文。
本案經檢察官李殷財到庭執行職務。
中　　華　　民　　國　　96　　年　　1　　月　　31 　　日
　　　　　　　　      　臺灣花蓮地方法院刑事第二庭
                            法    官    俞  秀  美
上列正本證明與原本無異。
如對本判決不服，應於送達後10日內，向本院提出上訴狀。（應
抄附繕本）
                            書 記 官
中　　華　　民　　國　　96　　年　　1 　　月　　31　　日
附錄本案論罪科刑之法條：
中華民國刑法第320條
意圖為自己或第三人不法之所有，而竊取他人之動產者，為竊盜
罪，處5年以下有期徒刑、拘役或5百元以下罰金。
意圖為自己或第三人不法之利益，而竊佔他人之不動產者，依前
項之規定處斷。
前2項之未遂犯罰之。
附表：
┌───┬───────┬────────┬──────┐
│比較  │舊刑法於本案適│新刑法於本案適用│依從舊從輕原│
│法條  │用之法律效果  │之法律效果      │則比較結果  │
├───┼───────┼────────┼──────┤
│刑法第│依修正前罰金罰│如易科罰金，以新│本條從修正前│
│41條第│鍰提高標準條例│臺幣1千元、2千元│刑法較有利於│
│1項前 │第2 條規定，易│或3千元折算1日  │被告。      │
│段    │科罰金數額提高│                │            │
│      │為100 倍，如易│                │            │
│      │科罰金，以銀元│                │            │
│      │300 元即新臺幣│                │            │
│      │900元折算1日。│                │            │
├───┼───────┼────────┼──────┤
│刑法第│宣告多數有期徒│宣告多數有期徒刑│本條依新、舊│
│51條第│刑者，於各刑中│者，於各刑期之最│法比較，新刑│
│5款   │之最長期以上，│長其以上，各刑其│法並未較有利│
│      │各刑合併之刑期│合併之刑期以下，│於被告。    │
│      │以下，定其刑期│定其刑期，但不得│            │
│      │，但不得逾20年│逾30年。        │            │
└───┴───────┴────────┴──────┘
